臺灣高雄地方法院刑事判決
111年度審金訴字第488號
公  訴  人  臺灣高雄地方檢察署檢察官
被      告  劉允福



上列被告因洗錢防制法等案件，經檢察官聲請以簡易判決處刑（
111年度偵緝字第859號、第860號、第861號），本院認不宜以簡
易判決處刑（原案號：111年度金簡字第312號），改依通常程序
進行，判決如下：
    主  文
本件公訴不受理。
    理  由
一、聲請簡易判決處刑意旨係以：被告劉允福可預見一般取得他
    人金融帳戶常與財產犯罪有密切關聯，亦知悉詐欺集團等不法份
    子經常利用他人存款帳戶、提款卡、密碼以轉帳方式詐取他
    人財物，並藉此逃避追查，竟仍不違其本意，基於幫助詐欺
    取財及幫助洗錢之不確定故意，於民國110年6月26日10時41分
    許前某不詳時間，在不詳地點，以不詳方式，將其名下中國
    信託商業銀行帳號000-000000000000號帳戶(下稱中信銀行
    帳戶)、台新國際商業銀行帳號000-00000000000000號帳戶(
    下稱台新銀行帳戶)等2帳戶資料提供予真實姓名、年籍不詳
    之詐欺集團使用。嗣該詐欺集團成員取得上開2帳戶資料後
    ，即與該集團成員意圖為自己不法所有，基於詐欺取財及洗
    錢犯意聯絡，於如附表一所示時間，以如附表一所示詐欺方
    式，詐騙告訴人胡庭瑜、査麗娟、陳姵銣，致其等均陷於錯
    誤，而依指示於如附表一所示時地，分別匯款如附表一所示
    之金額入上開2帳戶內，旋遭詐欺集團成員提領一空。因認被
    告涉犯刑法第30條第1項前段、第339條第1項之幫助詐欺取
    財罪，以及刑法第30條第1項前段、洗錢防制法第14條第1項
    之幫助洗錢罪嫌等語。
二、按，同一案件繫屬於有管轄權之數法院者，由繫屬在先之法
    院審判之，刑事訴訟法第8 條前段定有明文。又，依上開之
    規定不得審判者，應諭知不受理之判決，同法第303條第7款
    亦有明文。另按，刑事訴訟乃對於特定人之特定事實為確定
    國家具體的刑罰權而進行之程序，而國家刑罰權，本係對於
    每一被告之每一犯罪事實而存在，故案件之構成，包括被告
    及犯罪事實。案件是否同一，應以被告及犯罪事實是否均相
    同為準，對於同一被告、同一犯罪事實之同一案件，國家僅
    有一個刑罰權，不容重複起訴、聲請簡易判決處刑、裁判，
    此即為刑事訴訟法上之一事不再理原則。
三、經查：
　㈠被告前於110年6月25日20時許前之某時，在不詳地點，以不詳
    方式，將中信銀行帳戶、台新銀行帳戶之存摺、提款卡及密
    碼、網路銀行帳號及密碼，交付予真實姓名年籍不詳之詐騙
    集團成員使用，容任對方及其所屬詐欺集團使用上開2帳戶
    之存摺、提款卡及密碼、網路銀行帳號及密碼遂行犯罪及作
    為該詐騙集團成員掩飾、隱匿上開犯罪所得財物之去向及所
    在之用。嗣該人與其所屬詐騙集團取得上開2帳戶之存摺、
    提款卡及密碼、網路銀行帳號及密碼後，即共同意圖為自己
    不法之所有，基於詐欺取財及洗錢之犯意聯絡，於附表二編
    號1至11所示之詐欺時間，以附表二編號1至11所示之詐騙方
    式，詐騙附表二編號1至11所示之人，致渠等陷於錯誤，而
    於附表二編號1至11所示之匯款時間，匯款如附表二編號1至
    11所示之金額分別至附表二編號1至11所示之帳戶內，旋遭
    該詐騙集團成員提領，而以此方式幫助該詐騙集團成員掩飾
    、隱匿上開犯罪所得財物之去向及所在之犯行，業經臺灣橋
    頭地方法院刑事簡易庭以111年度金簡字第144號判決（下稱
    前案），認被告係犯刑法第30條第1項前段、第339條第1項
    之幫助詐欺取財罪，以及刑法第30條第1項前段、洗錢防制
    法第14條第1項之幫助洗錢罪，又認被告係以一行為同時觸
    犯幫助詐欺取財罪、幫助洗錢罪2罪名，為想像競合犯，應
    依刑法第55條前段規定，從一重之幫助洗錢罪處斷，而於11
    1年7月18日判處被告有期徒刑4月，併科罰金新臺幣1萬元，
    嗣被告因不服該判決於同年8月10日提起上訴等情，有臺灣
    高等法院被告前案紀錄表、前案判決及本院辦理刑事案件電
    話紀錄查詢表各1份在卷可稽（本院審金訴卷第7頁）。
　㈡另觀諸被告於本案被訴之犯罪事實（即被告於110年6月26日10
    時41分許前某不詳時間，在不詳地點，以不詳方式，將中信
    銀行帳戶、台新銀行帳戶等2帳戶資料提供予真實姓名、年
    籍不詳之詐欺集團使用。嗣該詐欺集團成員取得上開2帳戶
    資料後，即與該集團成員意圖為自己不法所有，基於詐欺取
    財及洗錢犯意聯絡，於如附表一所示時間，以如附表一所示
    詐欺方式，詐騙告訴人胡庭瑜、査麗娟、陳姵銣，致其等均
    陷於錯誤，而依指示於如附表一所示時地，分別匯款如附表
    一所示之金額入上開2帳戶內，旋遭詐欺集團成員提領一空之
    犯行部分），經與前案相互勾稽比對，可知本案與前案遭詐
    欺集團成員使用之被告提供帳戶（即中信銀行帳戶、台新銀
    行帳戶）均相同，且參以被告於偵查中供稱上開中信銀行帳
    戶、台新銀行帳戶之存摺、提款卡及密碼等資料係同時遺失
    （見偵一卷第41頁以下），足見上開中信銀行帳戶、台新銀
    行帳戶之存摺、提款卡及密碼等資料係同時由詐欺集團成員
    取得，而幫助詐騙集團向如附表一、二所示之不同被害人詐
    騙、取款，是被告本案如被訴罪名成立，其本案所涉犯行與
    前案顯係被告出於單一之幫助行為，幫助該詐欺集團成員侵
    害如附表一、二所示不同被害人之數財產法益，乃一行為觸
    犯數罪名之想像競合犯，是本案與前案核屬裁判上一罪之同
    一案件無訛。
　㈢從而，臺灣高雄地方檢察署檢察官就被告如首開聲請意旨之
    犯行，於前案111年4月25日繫屬臺灣橋頭地方法院後之111
    年7月20日，始另向本院聲請簡易判決處刑而繫屬於本院，
    此有本案聲請簡易判決處刑書、臺灣高雄地方檢察署111年7
    月19日雄檢信淡（慶）111偵緝859字第1119053918號函文上
    所示之本院收狀戳章在卷可證，核為同一案件繫屬於有管轄
    權之數法院，揆諸前揭說明，應由繫屬在先之法院審判，非
    本院所得審理，爰不經言詞辯論，逕為不受理判決之諭知。
     　　
據上論斷，應依刑事訴訟法第452條、第303條第7款、第307條，
判決如主文。　　
中　　華　　民　　國　　111 　年　　9 　　月　　7 　　日
                  刑事第六庭審判長法　官  陳紀璋
　　　　　　　　　                法  官  張  震
　　　　　　　　　                法  官  李承曄
以上正本證明與原本無異。
如不服本判決應於收受送達後20日內向本院提出上訴書狀，並應
敘述具體理由；如未敘述上訴理由者，應於上訴期間屆滿後20日
內向本院補提理由書（均須按他造當事人之人數附繕本）「切勿
逕送上級法院」。
中　　華　　民　　國　　111 　年　　9 　　月　　7 　　日
                                 書記官  李宗諺　　　　　　　　　
附表一：
編號 告訴人 實施詐欺之時間及手法 告訴人匯款日期/金額(新臺幣) 案卷 1 胡庭瑜 告訴人胡庭瑜於110年6月15日20時許，透過友人介紹網路投資平台，與詐欺集團成員偽稱之客服人員聯繫，佯稱：進行投資時，請依所提供之帳戶匯款，獲利後再由大發錢莊將獲利款轉匯至告訴人帳戶云云，致其陷於錯誤，而依指示匯款。 110年6月26日10時41分許，以台新國際商業銀行000-00000000000000號網路銀行帳戶，跨行轉帳5萬元至上開中信銀行帳戶內。 111年度偵緝字第859號(111年度偵字第1736號) 2 査麗娟 告訴人査麗娟於110月6月18日某時許，與詐欺集團成員LINE暱稱「黃文豪」之人互加好友聯繫，「黃文豪」佯稱：可協助操作彩票獲利，依其介紹之新葡京娛樂網，匯款至指定帳戶即可下注獲利云云，致其陷於錯誤，而依指示匯款。 110年6月29日13時30分許，以中國信託商業銀行000-000000000000號網路銀行帳戶，跨行轉帳2萬元至上開台新銀行帳戶內。 111年度偵緝字第861號(111年度偵字第6907號) 3 陳姵銣 告訴人陳姵銣於110年6月13日22時10分許，與詐欺集團成員臉書及LINE暱稱「王彬」之人互加好友聯繫，「王彬」向其佯稱：依其介紹之網路平台下注即可中獎，持續投資有高獲利云云，致其陷於錯誤，而依指示匯款。 110年6月29日14時59分許，在桃園市○○區○○○路00號第一商業銀行林口分行，以臨櫃匯款方式，跨行轉帳10萬8000元至上開台新銀行帳戶內。  111年度偵緝字第860號(111年度偵字第6787號) 
附表二：
編號 告訴人/ 被害人 詐騙手法 匯款時間 匯款金額 (新臺幣) 匯入帳戶 1 告訴人 陳琮堡  詐騙集團某成員，於110年6月9日某時許，以通訊軟體LINE暱稱「陳欣玥」與陳琮堡認識，並向其佯稱：可透過一個投資平台操作外匯投資獲利云云，致陳琮堡陷於錯誤，而於右列時間匯款右列金額入右列帳戶。 110年6月25日20時許 3萬元 中信銀行帳戶 2 告訴人 何明儒  詐騙集團某成員，於110年6月2日某時許，以交友軟體派愛族暱稱「陳慧萍」與何明儒認識，並向其佯稱：可下載一個「永安福特」APP可投資獲利云云，致何明儒陷於錯誤，而於右列時間匯款右列金額入右列帳戶。 110年6月25日20時42分許 10萬元 中信銀行帳戶 3 告訴人 周憶珊  詐騙集團某成員，於110年5月間某時許，以通訊軟體LINE暱稱「蔣進萬」與周憶珊認識，並向其佯稱：可透過一個外匯投資平台AETOS獲利云云，致周憶珊陷於錯誤，而陸續於右列時間匯款右列金額入右列帳戶。 110年6月26日10時40分許  15萬元 中信銀行帳戶    110年6月26日 10時42分許 5萬元  4 告訴人 武佳瑩  詐騙集團某成員，於110年6月8日16時11分許，以臉書暱稱「SarudaWeeks」與武佳瑩認識，並向其佯稱：可透過一個博弈網站賺錢云云，致武佳瑩陷於錯誤，而於右列時間匯款右列金額入右列帳戶。 110年6月29日13時6分許 5萬元 台新銀行帳戶 5 被害人 范鶯嬌 詐騙集團某成員，於110年5月28日某時許，以通訊軟體LINE暱稱「張俊宏」與范鶯嬌認識，並向其佯稱：因自己在澳門彩金公司工作，能掌握內線投資管道，穩賺不賠，可幫忙下注買彩券云云，致范鶯嬌陷於錯誤，而於右列時間匯款右列金額入右列帳戶。 110年6月29日15時5分許 67萬元 台新銀行帳戶 6 告訴人 施珮瑜  詐騙集團某成員，於110年5月17日某時許，以交友軟體派愛族暱稱「李雨則」與施珮瑜認識，並向其佯稱：可透過一個投資網站「玖富普惠」可投資獲利云云，致施珮瑜陷於錯誤，而陸續於右列時間匯款右列金額入右列帳戶。 110年6月29日17時43分許  5萬元 中信銀行帳戶    110年6月29日 17時45分許 5萬元  7 告訴人 陳姵羽 詐騙集團某成員，於110年6月13日18時許，以通訊軟體LINE暱稱「陳銘洋」與陳姵羽認識，並向其佯稱：加入摩根大通集團博弈網站，需儲值成為VIP會員，始可領取投資獲利云云，致陳姵羽陷於錯誤，而於右列時間匯款右列金額入右列帳戶。 110年6月29日 22時19分許 5萬元 台新銀行帳戶 8 告訴人 汪少筠 詐騙集團某成員，於110年6月19日某時許，以交友軟體及通訊軟體LINE暱稱「陳銘洋」與汪少筠認識，並向其佯稱：加入摩根大通集團博弈網站，可下注獲利云云，致汪少筠陷於錯誤，而於右列時間匯款右列金額入右列帳戶。 110年6月29日 18時20分許 2萬元 台新銀行帳戶 9 告訴人 黃如雅 詐騙集團某成員，於110年5月中旬之某時許，以某交友網站及通訊軟體LINE暱稱「慎始如終林一帆」與黃如雅認識，並向其佯稱：操作泰華國際網站進行投資可獲利云云，致黃如雅陷於錯誤，而於右列時間陸續匯款右列金額入右列帳戶。 110年6月25日 21時30分許  5萬元   中信銀行帳戶    同日 21時31分許 5萬元  10 告訴人 潘世雄 詐欺集團某成員，於110年6月初前之某時許，在臉書上刊登不實廣告，適潘世雄於110年6月初之某時許瀏覽廣告後，以通訊軟體LINE與暱稱「華冠客服」之人聯繫，該人向潘世雄佯稱：幫忙下訂單匯款即可獲得回饋金云云，致潘世雄陷於錯誤，而於右列時間，陸續匯款右列金額入右列帳戶。 110年6月26日17時41分許   2萬9,000元 中信銀行帳戶    110年6月29日14時11分許 1萬1,000元     110年6月29日15時56分許 2萬9,000元  11 告訴人 宋佩芳 詐欺集團某成員，於110年3月29日0時37分許，以通訊軟體LINE、暱稱「硃砂痣」陸續向宋佩芳遊說投資，並提供投資平台供宋佩芳操作，待宋佩芳投入金錢後，始佯稱：因操作失誤致帳戶遭控管，需繳交保證金解除控款云云，致宋佩芳陷於錯誤，而於右列時間，匯款右列金額入右列帳戶。 110年6月29日 14時49分許 2萬9,500元 中信銀行帳戶